---
title: "Comparacion Duracion Baterias Siemens 1005"
author: "Francisco Gallardo, Celeste Aduviri, Cinthia Ovando, Mauricio Arias"
date: "`r Sys.Date()`"
output: html_document
---

```{r setup, include=FALSE}
knitr::opts_chunk$set(echo = TRUE)
```

## Caso de estudio practico - Comparacion de Baterias de autoelevador VARTA 75 Y SIEMENS 1005

Recuperacion de datos via Web.

# DATOS VARTA 75

```{r}
datos_75 <- c(1 , 19 , 0,
2 , 18 , 0,
3 , 22 , 0,
4 , 25 , 0,
5 , 17 , 0,
6 , 30 , 0,
7 , 29 , 0,
8 , 32 , 0,
9 , 31 , 0,
10, 33 , 0,
11, 38 , 0,
12, 36 , 0,
13, 40 , 1,
14, 40 , 0,
15, 42 , 0,
16, 45 , 0,
17, 47 , 0,
18, 49 , 0,
19, 55 , 0,
20, 58 , 1,
21, 57 , 1,
22, 63 , 1,
23, 65 , 1,
24, 65 , 1,
25, 66 , 1)
Muestra_75 <- matrix(datos_75, ncol = 3, byrow = TRUE)
Muestra_75
```


# DATOS SIEMENS 1005

```{r}
datos_1005 <- c(1 , 19 , 0,
2 , 18 , 0,
3 , 22 , 0,
4 , 25 , 0,
5 , 17 , 0,
6 , 30 , 0,
7 , 29 , 0,
8 , 32 , 0,
9 , 31 , 0,
10, 33 , 0,
11, 38 , 0,
12, 36 , 0,
13, 40 , 1,
14, 40 , 0,
15, 42 , 0,
16, 45 , 0,
17, 47 , 0,
18, 49 , 0,
19, 55 , 0,
20, 58 , 1,
21, 57 , 1,
22, 63 , 1,
23, 65 , 1,
24, 65 , 1,
25, 66 , 1,
26, 69 , 1,
27, 70 , 1,
28, 71 , 1,
29, 75 , 1,
30, 86 , 1,
31, 79 , 1,
32, 88 , 1,
33, 89 , 0,
34, 92 , 1,
35, 84, 1)
Muestra_1005 <- matrix(datos_1005, ncol = 3, byrow = TRUE)
Muestra_1005
```


Para encontrar la posicion del valor maximo 
which.max(Muestra_1005[1:35], y el numero de columna).
Con el resultado, usar Muestra_1005[Resultado, columna]

```{r}
which.max(Muestra_75[1:25,2])
Muestra_1005[25,2]
which.max(Muestra_1005[1:35,2])
Muestra_1005[34,2]
```

## Graficos

```{r}
plot (Muestra_75[ ,2], 
main= "Vida en Semanas VARTA 75",xlab="Ficha Taller Batería con falla", ylab= "Semanas")
plot (Muestra_1005[ ,2], 
main= "Vida en Semanas SIEMENS 1005",xlab="Ficha Taller Batería con falla", ylab= "Semanas")

```

Promedio de vida

```{r}
vida_media_muestra <- mean(Muestra_75[,2])
vida_media_muestra
vida_media_muestra <- mean(Muestra_1005[,2])
vida_media_muestra
```
```{r}
plot (sort(Muestra_75[ ,2]), main= "Vida en Semanas",xlab="Batería", ylab= "Semanas")
abline(h=vida_media_muestra)
abline(h=40,col="red")
abline(h=50,col="green") 
plot (sort(Muestra_1005[ ,2]), main= "Vida en Semanas",xlab="Batería", ylab= "Semanas")
abline(h=vida_media_muestra)
abline(h=40,col="red")
abline(h=50,col="green")
```
La línea roja muestra la duración mínima por contrato garantizada por el fabricante. La línea verde indica la duración máxima de la carga e indica si el producto conserva el electrolito original. Se puede extender la duración de la carga con otro electrolíto no original, pero no tendrá garantía del fabricante en caso de fallas.

Muestra de Historial de Carga

```{r}
plot(Muestra_75[ , 1:2],main = "Resumen de Casos",xlab = "Ficha Bateria",ylab="Edad Semanas", type="b", col="RED")
plot(Muestra_1005[ , 1:2],main = "Resumen de Casos",xlab = "Ficha Bateria",ylab="Edad Semanas", type="b", col="RED")
```

Histogramas de Edades

```{r}
hist(Muestra_75[ ,2],breaks = 10, main = "Histogramas de edades")
hist(Muestra_1005[ ,2],breaks = 10, main = "Histogramas de edades")
```

Gráficos de Densidad

```{r}
density(Muestra_75[ ,2])
density(Muestra_1005[ ,2])
```

```{r}
plot(density(Muestra_75[ ,2]), main = "Gráfico de Densidad", ylab="Cantidad relativa de muestras",xlab="Edad")
plot(density(Muestra_1005[ ,2]), main = "Gráfico de Densidad", ylab="Cantidad relativa de muestras",xlab="Edad")
```

Gráfica conjunta de Histograma y Densidad

```{r}
hist(Muestra_75[ ,2], # histogram
    breaks = 3,
     col="peachpuff", # column color
 border="black",
 prob = TRUE, # show densities instead of frequencies
 xlab = "Edad",
 main = "Distribución Edades de la Muestra")
lines(density(Muestra_75[ ,2]), # density plot
 lwd = 2, # thickness of line
 col = "chocolate4")

hist(Muestra_1005[ ,2], # histogram
    breaks = 3,
     col="green", # column color
 border="black",
 prob = TRUE, # show densities instead of frequencies
 xlab = "Edad",
 main = "Distribución Edades de la Muestra")
lines(density(Muestra_1005[ ,2]), # density plot
 lwd = 2, # thickness of line
 col = "chocolate4")
```

Varianza de Muestra y Población

```{r}
var_muestra <- var(Muestra_75 [ ,2])
var_muestra
var_muestra2 <- var(Muestra_1005 [ ,2])
var_muestra2
```
```{r}
n <- length(Muestra_75[ ,2])
n
n2 <- length(Muestra_1005[ ,2])
n2
```
```{r}
n_over_n_1 <- n/(n-1)
n_over_n_1
n_over_n_1 <- n2/(n2-1)
n_over_n_1
```

Calculo de la media
```{r}
mean(Muestra_75)
mean(Muestra_1005)
```
Calculo del desvio standard de la duracion de las baterias

```{r}
sd(Muestra_75)
sd(Muestra_1005)

dsm <- sd({Muestra_75[ ,2]})
dsm
dsm2 <- sd({Muestra_1005[ ,2]})
dsm2
```

Varianza Poblacional
```{r}
var_poblacion <- var(Muestra_75[ ,2]) / n
var_poblacion
var_poblacion2 <- var(Muestra_1005[ ,2]) / n2
var_poblacion2
```

En tanto que el desvió estándar de la población es

```{r}
dsp <- sqrt(var_poblacion)
dsp
dsp2 <- sqrt(var_poblacion2)
dsp2
```

```{r}
sprintf("Varianza muestral =%s, Varianza poblacional = %s", var_muestra, var_poblacion )
sprintf("Varianza muestral 2 =%s, Varianza poblacional 2 = %s", var_muestra2, var_poblacion2 )
```
desvío porcentual
```{r}
dspp_75 <- dsp/n
dspp_75
dspp_1005 <- dsp2/n2
dspp_1005
```
Graficos Resumen de Cajas y Bigotes

```{r}
boxplot(Muestra_75[ ,2])
boxplot(Muestra_1005[ ,2])
```

Analizando los graficos, podemos decir que las Baterias de SIEMENS 1005 muestra una mejor duracion media respecto a las baterias de VARTA 75.  

```{r}
summary(Muestra_75[ ,2])
summary(Muestra_1005[ ,2])
```




